【裁判字號】    90,易,2604
【裁判日期】    900828
【裁判案由】    竊盜等
【裁判全文】
臺灣高雄地方法院刑事判決                          九十年度易字第二六四號
    公  訴  人  臺灣高雄地方法院檢察署檢察官
    被      告  丁○○
右列被告因竊盜案件，經檢察官提起公訴（九十年度偵字第九六四六號），本院判決
如左：
    主  文
丁○○連續攜帶兇器竊盜，處有期徒刑捌月。緩刑肆年，緩刑期內並付保護管束。
    事  實
一、丁○○意圖為自己不法之所有，基於概括之犯意，先後於民國九十年三月初中午
    十二時、四月中旬上午九時許、五月初上午十時許，以客觀上足對人之生命、身
    體構成威脅，具有危險性之螺絲起子一支（已滅失，此持有螺絲起子一支部分起
    訴書漏載），破壞停在高雄縣路竹鄉○○村○○路八十六巷十號對面廣場，車號
    ＶＤ－三六八號大貨車左側車門鑰匙孔，竊取乙○○所有放置車內之硬幣，分別
    為新台幣（下同）一百多元、三百多元及五百多元。
二、又基於概括之犯意，於同年五月十一日上午九時許，徒手竊取停在上開廣場車號
    ＶＥ－三○四五號己○○所有自用小客車內之硬幣約三百多元。
三、又基於概括之犯意，於八十九年十二月底上午十時許，在高雄縣路竹鄉○○村○○路八十六巷四十六號前，徒手竊取戊○○所有腳踏車一輛（約值一千五百元）
    。於九十年三月中旬上午十時許，在路竹鄉○○路一０六巷二十三之三號前，竊
    取丙○所有腳踏車一輛（約值七百元）。
四、又基於概括之犯意，於九十年五月十五日晚上九時三十分許（起訴書誤載為十九
    時），夜間侵入路竹鄉○○村○○路一０六巷六號甲○○○住宅內，徒手竊取麻
    將牌一副（約值一千元）。
五、案經甲○○○、乙○○、己○○、戊○○、丙○等人向高雄縣警察局湖內分局訴
    請臺灣高雄地方法院檢察署檢察官偵查起訴。
    理  由
一、訊據被告丁○○矢口否認有何竊盜犯行，辯稱：起訴書第一、二、三點是被警察
    逼的，我沒有偷；第四點的麻將是跟被害人借的云云。惟查，被告於檢察官偵訊
    時，已坦承前述犯行，而經本院訊問被告在地檢署的時候是否有遭檢察官刑求，
    被告答稱沒有（見本院卷第十頁），足認被告於檢察官偵訊時之自白，應係出於
    其自由意志，其嗣於本院審理時為警察刑求之抗辯，顯係飾卸之詞，尚難採信。
    而前開事實業據告訴人甲○○○、乙○○、己○○、戊○○、丙○於警詢之指訴
    甚詳，並有贓物認領保管單一紙在卷足佐。本件事證明確，被告犯行足堪認定。
二、查螺絲起子一支，客觀上足對人之生命、身體構成威脅，具有危險性，應為兇器
    。核被告所為，係犯刑法第三百二十一條第一項第三款之攜帶兇器竊盜罪（起訴
    書漏引）、第三百二十條第一項普通竊盜罪、第三百二十一條第一項第一款之夜
    間侵入住宅竊盜罪及第三百五十四條之毀損罪。被告所為數竊盜行為，時間緊接
    ，所犯構成要件罪名相同，顯係出於概括之犯意為之，為連續犯，爰依刑法第五
    十六條之規定論以一情節較重之攜帶兇器竊盜罪，並加重其刑。又被告所犯攜帶
    兇器竊盜罪與毀損罪間，有方法結果之牽連關係，為牽連犯，應從一重之攜帶兇
    器竊盜罪論處。審酌被告犯罪之動機、目的、手段，所偷得之財物非鉅，損害不
    大，及犯罪後態度等一切情狀，爰量處如主文所示之刑，以資懲儆。又被告前未
    曾受有期徒刑以上刑之宣告，有臺灣高雄地方法院檢察署刑案資料查註紀錄及臺
    灣高等法院被告全國前案紀錄表附卷可稽，因失慮欠周，致罹刑典，且其年紀尚
    輕仍具可塑性，經此刑之宣告後，應知警惕而無再犯之虞，本院因認暫不執行其
    刑為當，予以宣告緩刑肆年，緩刑期內並付保護管束，用啟自新。
三、據上論斷，應依刑事訴訟法第二百九十九條第一項前段、刑法第五十六條、第三
    百二十一條第一項第三款、第三百五十四條、第五十五條、第七十四條第一款、
    第九十三條第一項，判決如主文。
中      華      民      國      九十      年      八      月  二十八   日
                                  臺灣高雄地方法院刑事第二庭
                                      法  官    劉建利
右正本證明與原本無異。
如不服本判決，應於判決送達後十日內，向本院提出上訴狀。
                                      書記官    洪生輝
中      華      民      國      九十      年      八      月    三十   日
附錄論罪科刑法條：第三百二十一條第一項第三款、第三百五十四條。
中華民國刑法第三百二十一條
 (加重竊盜罪)
犯竊盜罪而有左列情形之一者，處六月以上五年以下有期徒刑：
一  於夜間侵入住宅或有人居住之建築物、船艦，或隱匿其內而犯之者。
二  毀越門扇、牆垣或其他安全設備而犯之者。
三  攜帶兇器而犯之者。
四  結夥三人以上而犯之者。
五  乘火災、水災或其他災害之際而犯之者。
六  在車站或埠頭而犯之者。
前項之未遂罰之。
中華民國刑法第三百五十四條
 (毀損器物罪)
毀棄、損壞前二條以外之他人之物或令致不堪用，足以生損害於公眾或他
人者，處二年以下有期徒刑、拘役或五百元以下罰金。


司法院資訊處製作；財團法人民間司法改革基金會備份。
